臺灣桃園地方法院刑事裁定
111年度聲撤扣字第3號
聲  請  人  
即  被  告  陳榆姍


選任辯護人  林詮勝律師
上列聲請人即被告因詐欺等案件（106年度訴字第1066號），聲
請撤銷扣押，本院裁定如下：
    主  文
陳榆姍於繳納新臺幣拾陸萬肆仟參佰捌拾伍元之擔保金後，准
予撤銷如附表所示財產之扣押。
    理  由
一、聲請意旨略以：本案檢察官以聲請人即被告陳榆姍與醫師共
    同以不實之診斷證明書及住院紀錄詐領保險金，為保全日後
    之追徵，聲請對被告名下如附表所示之不動產為扣押，並經
    本院以106年度聲扣字第11號裁定扣押聲請人如附表所示之
    不動產，聲請人就本案涉案之保險金額，願以提供現金擔保
    方式，請求撤銷上開扣押裁定等語。
二、按刑事訴訟法第133條第1項、第2項規定：「（第1項）可為
    證據或得沒收之物，得扣押之。（第2項）為保全追徵，必
    要時得酌量扣押犯罪嫌疑人、被告或第三人之財產」；同法
    第133條之1第1項規定：「非附隨於搜索之扣押，除以得為
    證據之物而扣押或經受扣押標的權利人同意者外，應經法官
    裁定」；同法第133條之2第1項規定：「偵查中檢察官認有
    聲請前條扣押裁定之必要時，應以書面記載前條第3項第1款
    、第2款之事項，並敘述理由，聲請該管法院裁定」。又按
    扣押物若無留存之必要者，不待案件終結，應以法院之裁定
    或檢察官命令發還之；其係贓物而無第三人主張權利者，應
    發還被害人。扣押物因所有人、持有人或保管人之請求，得
    命其負保管之責，暫行發還，刑事訴訟法第142條定有明文
    。而所謂扣押物無留存之必要者，乃指非得沒收之物，且又
    無留作證據之必要者，始得依前開規定發還；倘扣押物尚有
    留存之必要者，即得不予發還；又該等扣押物有無留存之必
    要，並不以係得沒收之物為限，且有無繼續扣押必要，應由
    審理法院依案件發展、事實調查，予以審酌（最高法院101
    年度台抗字第125號刑事裁定意旨可資參照）。末按，得沒
    收或追徵之扣押物，法院或檢察官依所有人或權利人之聲請
    ，認為適當者，得以裁定或命令定相當之擔保金，於繳納後
    ，撤銷扣押，刑事訴訟法第142條之1第1項定有明文。而所
    謂「適當」，係指沒收擔保金亦可達沒收之目的者而言。至
    許可供擔保者，應於收受擔保金後，始撤銷扣押，此乃當然
    之理。
三、經查：
  ㈠本案檢察官於偵查中，因認聲請人涉犯刑法第216條、第215
    條、第220條第2項之行使業務上登載不實準文書、刑法第21
    6條、第215條之行使業務上登載不實文書、修正前刑法第33
    9條第1項詐欺取財等罪嫌，而獲有不法利得，為預防聲請人
    脫產規避不法利得之沒收及追徵，依刑事訴訟法第133條之1
    第1項規定，向本院聲請扣押被告名下如附表所示之不動產
    ，經本院以106年度聲扣字第11號裁定准許，檢察官並扣押
    如附表所示之不動產，此有本院106年度聲扣字第11號卷宗
    可憑。
  ㈡本院審酌聲請人所有之如附表所示不動產，係為供保全將來
    對於犯罪所得之沒收或追徵，非作為保存證據之用，若聲請
    人已繳納足以保全日後對於犯罪所得沒收或追徵之擔保金，
    既可達相同之目的後，自無以扣押附表所示之不動產作為唯
    一保全手段之必要，是聲請人如繳納相當之擔保金，應能達
    相同之保全犯罪所得將來追徵之目的，可認聲請人涉犯本案
    之犯罪所得已獲得保全，依前開規定及說明，本院認無繼續
    扣押附表所示之不動產之必要。據此，本院審酌起訴書所認
    聲請人於本案犯罪所得總計為新臺幣（下同）16萬4,385元
    （參看起訴書附表一、二編號14），爰裁定聲請人於繳納擔
    保金16萬4,385元後，准予撤銷如附表所示財產之扣押。
四、依刑事訴訟法第142條第1項前段、第220條，裁定如主文
    。 
中　　華　　民　　國　　111 　年　　9 　　月　　27　　日
                  刑事第十七庭審判長法  官  張明道
                                    法  官  蕭淳尹
                                    法  官  李思緯 
以上正本證明與原本無異。
如不服本裁定，應於裁定送達後5 日內向本院提出抗告狀。
     　　　　　　　　　　　　 　　　書記官　薛福山　　　
中　　華　　民　　國　　111 　年　　9 　　月　　27　　日
附表:
扣押標的 權利範圍 備註 新北市○○區○○段000000000地號土地 433/10000 臺灣桃園地方檢察署106年7月17日桃檢坤華106偵6810字第063023號函